臺灣臺中地方法院民事判決
110年度訴字第2851號
原      告  鄭語柔  
訴訟代理人  雷皓明律師
被      告  蔡盈玟  

訴訟代理人  王銘助律師
上列當事人間請求損害賠償事件，本院於民國111年2月16日言詞
辯論終結，判決如下：
    主    文
被告應給付原告新臺幣40萬元，及自民國110年11月11日起至清
償日止，按週年利率百分之5計算之利息。
原告其餘之訴駁回。
訴訟費用由被告負擔七分之四，餘由被告負擔。
本判決第一項得假執行，被告以新臺幣40萬供擔保後得免為假執
行。
原告其餘假執行聲請駁回。 
    事實及理由
一、原告起訴主張：原告與訴外人林宸農於民國77年間結婚，婚
    後育有2名子女均已成年，婚後原告擔任全職家庭主婦，將
    家中事務完善打頓，使林宸農能無後顧之憂地在外打拼工作
    ，用心守護家庭之美滿和諧，婚姻家庭生活本甚為圓滿幸福
    。自103年起，林宸農常為瑣事與原告爭執，更漸不願與原
    告有親密接觸，夫妻間幾無性生活，103年間某日，原告無
    意間發現林宸農與被告一同出遊，詢問林宸農是否有外遇對
    象，當時林宸農堅決否認，憤而責備原告。110年7月19日中
    午時，突有警察至原告家中，說明因林宸農開車將被告載走
    ，被告家屬已報警處理，詢問原告能否與林宸農取得聯繫，
    原告驚覺有異，致電林宸農詢問其與被告交往多久，林宸農
    方承認自103年起交往已7年多，被告明知林宸農與原告有婚
    姻關係，仍與林宸農發生逾越男女社交分際之親密關係，要
    求林宸農與原告離婚，嚴重破壞原告婚姻圓滿狀態，並侵害
    配偶權益，原告身心飽受打擊，更因過於痛心、抑鬱，二度
    吃藥自殺，故請求慰撫金新臺幣（下同）70萬元，並聲明：
    1.被告應給付原告70萬元，及自起訴狀繕本送達翌日即110
    年11月11日起至清償日止，按週年利率百分之5計算之利息
    。2.如受有利判決，願供擔保請准宣告假執行。
二、被告則以：被告於110年7月19日因突遭林宸農違反被告自由
    意思之情況下強行擄掠，原告所主張內容均屬臆測或聽他人
    陳述，否認原告所主張之事實，並否認證據真正。縱認原告
    主張為真，原告請求之慰撫金仍過高。並聲明：1.原告之訴
    及其假執行之聲請均駁回。2.如受不利判決，被告願供擔保
    請准免為假執行。
三、原告起訴主張被告侵害配偶權，為被告否認，已如上情，是
    本件兩造之爭點在於：原告主張被告與跟原告丈夫自103年
    間起交往，侵害原告配偶權是否為真？如為真，慰撫金以多
    少為適當？（見本院卷第139至140頁）
四、本院之判斷：
（一）因故意或過失，不法侵害他人之權利者，負損害賠償責任
      ；不法侵害他人之身體、健康、名譽、自由、信用、隱私
      、貞操，或不法侵害其他人格法益而情節重大者，被害人
      雖非財產上之損害，亦得請求賠償相當之金額；前2項規
      定，於不法侵害他人基於父、母、子、女或配偶關係之身
      分法益而情節重大者，準用之，民法第184條第1項前段、
      第195條第1項前段、第3項定有明文。經查，就原告起訴
      主張：自103年起，林宸農常為瑣事與原告爭執，更漸不
      願與原告有親密接觸，夫妻間幾無性生活，103年間某日
      ，原告無意間發現林宸農與被告一同出遊，詢問林宸農是
      否有外遇對象，當時林宸農堅決否認，憤而責備原告。11
      0年7月19日中午時，突有警察至原告家中，說明因林宸農
      開車將被告載走，被告家屬已報警處理，詢問原告能否與
      林宸農取得聯繫，原告驚覺有異，致電林宸農詢問其與被
      告交往多久，林宸農方承認自103年起交往已7年多，被告
      明知林宸農與原告有婚姻關係，仍與林宸農發生逾越男女
      社交分際之親密關係等情，業據證人林宸農於本院審理時
      證述綦詳（見本院卷第136至139頁），並有臉書（社區軟
      體Facebook）照片、LINE對話紀錄在卷足參（見本院卷第
      33至39頁）及臺灣臺中地方檢察署檢察官命令附件上載被
      告與證人林宸農關係為前男女朋友（見臺灣臺中地方檢察
      署110年度家令字第94號卷第3頁）、臺灣臺中地方檢察署
      檢察官110年度偵字第26455號不起訴處分書上載：「…被
      告林宸農與被害人蔡盈玟原為男女友朋關係，…」等文、
      被告於臺灣臺中地方檢察署110年度偵字第26455號妨害自
      由等案件中證稱：伊與林宸農之前是男女朋友等語（見臺
      灣臺中地方檢察署110年度偵字第26455號卷第135頁）在
      卷足證，堪認原告上開主張為真實。被告既有上揭侵害原
      告配偶權之行為，原告依上開規定請求被告賠償原告即屬
      可採。
（二）被害人受有非財產上損害，請求加害人賠償相當金額之慰
      撫金時，法院對於慰撫金之量定，應斟酌實際加害情形所
      造成之影響、被害人痛苦之程度、兩造之身分、地位、經
      濟情形及其他各種狀況，以核定相當之數額（參照最高法
      院51年臺上字第223號裁判意旨）。又人格權遭遇侵害時
      ，其慰撫金之賠償核給標準，與財產上損害之計算不同，
      而應斟酌雙方身分、資力與加害程度及其他各種情形核定
      相當之數額。查，被告侵害原告配偶權之行為既已認定，
      原告請求慰撫金即有理由。本院審酌兩造學經歷、家庭狀
      況、名下財產（見證物袋內電子稅務閘門資料）、原告受
      傷害之情形，認慰撫金應以40萬元為適當，應予准許，原
      告逾此部分請求，尚嫌無據，應予駁回。
（三）綜上所述，原告依侵權行為法律關係，請求被告給付40萬
      元，為有理由，應判命被告給付。原告之請求超出部分，
      其訴為無理由，應予駁回。
（四）按給付有確定期限者，債務人自期限屆滿時起，負遲延責
      任。給付無確定期限者，債務人於債權人得請求給付時，
      經其催告而未為給付，自受催告時起，負遲延責任。其經
      債權人起訴而送達訴狀，或依督促程序送達支付命令，或
      為其他相類之行為者，與催告有同一之效力，民法第229
      條第1項及第2項定有明文。又遲延之債務，以支付金錢為
      標的者，債權人得請求依法定利率計算之遲延利息，但約
      定利率較高者，仍從其約定利率，應付利息之債務，其利
      率未經約定，亦無法律可據者，週年利率為百分之5，民
      法第233條第1項及第203條亦有明文。查，本件原告對被
      告之侵權行為損害賠償請求權，核屬無確定期限之給付，
      既經原告起訴而送達訴狀，且本件起訴狀繕本於110年11
      月10日送達被告，有送達證書可參（見本院卷第69頁）。
      從而，原告請求被告給付40萬元及自110年11月11日起至
      清償日止，按年息百分之5計算之法定遲延利息，自屬有
      據。
五、本件所命被告給付之金額未逾50萬元，爰依民事訴訟法第38
    9條第1項第5款之規定，依職權為假執行之宣告，原告就此
    部分所為供擔保假執行之聲請，僅在促使本院發動職權，無
    庸另為准駁之裁判。本院並依被告之聲請酌定相當之擔保金
    額，准被告供擔保後得免為假執行。至原告敗訴部分，其假
    執行之聲請即失其依據，應併予駁回。
六、本件事證已臻明確，兩造其餘攻擊防禦方法及舉證，核與判
    決結果不生影響，爰不一一論述，附此敘明。
七、據上論結，本件原告之訴為一部有理由、一部無理由，依民
    事訴訟法第79條、第389條第1項第5款、第392條第2項之規
    定，判決如主文。　　　　
中　　華　　民　　國　　111 　年　　3 　　月　　16　　日
                  民事第一庭      法  官  王詩銘
以上正本係照原本作成。
如對本判決上訴，須於判決送達後20日內向本院提出上訴狀（須
按他造當事人之人數附繕本）。如委任律師提起上訴者，應一併
繳納上訴審裁判費。
中　　華　　民　　國　　111 　年　　3 　　月　　17　　日
                                  書記官  林玟君